# 关于少数股东权益的问题

提问人：zss850923 时间：2017-08-25 11:04:47
陈老师，有个问题想要咨询您一下： A、B、C3家公司于 2016 年 1 月 1 日设立D公司，D公司注册资本为 1 亿元。A公司以技术出资（在A公司的原账面价值为零）按评估值 4000 万元作价，占40%股权；B、C公司均以现金出资，各占30%股权。假设A公司对D公司具有实质控制权。A公司作为出资的无形资产在D公司的摊销年限为 10 年。假设在 2016 年内，除了该无形资产摊销导致的损益影响外，D公司无其他损益项目或其他综合收益性质的项目，也就是说期末D公司个别报表层面净资产为 9600 万元。 那么 2016 年末A公司编制合并财务报表时，少数股东权益是 3600 万（ 6000 万*60%）还是 6000 万元？@chenyiwei

回答人：chenyiwei
应该是 3600 万。因为该项无形资产投资属于合并报表层面应抵销的内部交易，合并报表层面认可的该子公司净资产只有 6000 万，因此少数股权是 3600 万。该金额与少数股东实际投入的现金 6000 万之间的差额 2400 万，在合并报表层面按权益性交易原则增加资本公积。